【裁判字號】    89,上訴,682
【裁判日期】    890731
【裁判案由】    偽造文書等
【裁判全文】
臺灣高等法院臺南分院刑事判決              八十九年度上訴字第六八二號    ｇ
      上  訴  人
      即  被  告  乙  ○  ○
右上訴人因偽造文書等案件，不服臺灣臺南地方法院八十八年度訴字第二四八號中華
民國八十九年四月十二日第一審判決（起訴案號：臺灣臺南地方法院檢察署八十九年
度偵字第一三一號），提起上訴，本院判決如左：
      主      文
原判決撤銷。
乙○○連續行使偽造私文書，足以生損害於他人，累犯，處有期徒刑陸月。
如附表所示特約商店簽帳單上偽造之「ＨｕｇＪｏＹａｏ」署押肆拾貳枚均沒收。
      事      實
一、乙○○與甲○○原係男女朋友關係，乙○○曾因違反動產擔保交易法案件，經本
    院判處有期徒刑六月確定，並於民國（下同）八十六年十二月二日執行完畢，仍
    不知悔改，復意圖為自己不法之所有，於八十八年八月七日，在台南縣新營市○
    ○路三百八十五巷五號三樓其與甲○○同居住處，趁黃女不在之際，竊取黃女向
    美國運通公司申請之美國運通卡（卡號為三七六三─五五八四四七─六一○○一
    號）一張得手後，即自八十八年八月八日起至同年八月十二日止，基於意圖為自
    己不法所有之概括犯意，在如附表（編號三六至四二）所示之時間、特約商店，
    偽簽甲○○「ＨｕｇＪｏＹａｏ」之英文姓名在帳單上，向附表所示之特約商店
    消費，使前開發卡公司及銀行陷於錯誤，而准其消費共計新台幣（下同）六萬九
    千九百零四元。復基於概括犯意，並意圖為自己不法之所有，於八十八年九月十
    六日以其本身之印章代收郵局所寄予甲○○向台新國際商業銀行（以下簡稱台新
    銀行）申請之玫瑰ＶＩＳＡ信用卡（卡號0000000000000000號
    ）一張後，亦據為己有，未交予甲○○，並基於意圖為自己不法所有之概括犯意
    自八十八年九月十七日起至同年九月二十八日止，連續持前開台新銀行之信用卡
    ，在如附表（編號一至三五）所示之時間、特約商店，偽簽甲○○「ＨｕｇＪｏ
    Ｙａｏ」之英文姓名在帳單上，向附表所示之特約商店消費，使前開發卡公司及
    銀行陷於錯誤，而准其消費計十一萬六千六百九十元。先後共計消費十八萬六千
    五百九十四元。嗣經甲○○於八十八年十月二十九日發現被盜刷後，報警查獲上
    情。
二、案經甲○○訴請台南市警察局移送臺灣臺南地方法院檢察署檢察官偵查起訴
      理      由
一、訊據被告乙○○供承有使用告訴人甲○○之台新銀行信用卡及美國運通卡消費之
    事實，然矢口否認右揭犯行，辯稱：美國運通卡有經告訴人同意才拿的，不是偷
    的，且消費有經告訴人同意，但沒有每一筆都經其同意，其代領台新銀行信用卡
    ，係經告訴人委託的云云。
二、經查；右揭犯罪事實業據告訴人指訴明確，且信用卡僅能由申請之持卡人使用，
    不得由他人代為使用消費，此為一般常識，被告辯稱係經告訴人同意而使用系爭
    信用卡云云，已難採信，矧告訴人縱有同意被告代為領取該台新銀行信用卡，其
    領取後自應交由告訴人收執，其不此之圖，竟於代收後自行使用消費，迨至八十
    八年九月二十九日，經告訴人查覺，始由其身上取出交還告訴人，並至同年十月
    二十九日發現被盜刷後，始報警處理，足見被告確有將該信用卡據為己有之主觀
    犯意。此外復有簽帳單、消費明細表等在卷可按。其空言否認犯行，自不足採，
    事證明確，犯行應堪認定。
三、核被告所為，係犯刑法第三百二十條第一項竊盜、同法第三百三十五條第一項侵
    占、第二百十六條、第二百十條行使偽造私文書、第三百三十九條第一項詐欺取
    財等罪，其偽造署押為偽造私文書之階段行為，不另論罪，其偽造私文書後進而
    行使，其偽造之低度行為應為行使之高度行為所吸收，祇論以行使偽造私文書罪
    。被告所犯前開行使偽造私文書及詐欺罪，均係多次為之，時間緊接，所犯構成
    要件亦各相同，顯均係基於概括犯意為之，應各依連續犯之規定加重其刑。至於
    其先後竊取美國運通卡及侵占台新玫瑰ＶＩＳＡ信用卡之犯行，係基於一盜刷消
    費之犯意為之，分別與連續行使偽造私文書罪、連續詐欺取財罪間具有方法結果
    之牽連犯關係，應從一重依連續行使偽造私文書罪處斷。又被告曾因違反動產擔
    保交易法案件，經本院判處有期徒刑六月確定，執行完畢後，復於五年內再犯本
    罪，應依刑法第四十七條累犯規定遞予加重其刑。
四、原審予以被告論罪科刑，固非無見，惟查原判決將被告於八十八年八月七日竊取
    甲○○之美國運通卡，與八十八年九月十六日侵占黃女之台新玫瑰ＶＩＳＡ信用
    卡連續行使偽造私文書罪，予以分論併罰，而於理由欄未予說明應予併罰之理由
    ，顯有未洽，被告上訴否認犯罪，雖無足取，惟原判決既有可議，自無可維持，
    應予撤銷改判，爰審酌被告之品行、犯罪之動機、目的、手段、所生危害、與被
    害人之關係，及犯罪後之態度等一切情狀，量處如主文第二項所示之刑。被告於
    附表所示時間、特約商店之簽帳單上所偽造之甲○○英文姓名「ＨｕｇＪｏＹａ
    ｏ」署押四十二枚均應依法宣告沒收。
據上論結，應依刑事訴訟法第三百六十九條第一項前段、第三百六十四條、第二百九
十九條第一項前段、刑法第五十六條、第三百二十條第一項、第三百三十五條第一項
、第二百十條、第二百十六條、第三百三十九條第一項、第四十七條、第五十五條、
第二百十九條，罰金罰鍰提高標準條例第一條前段，判決如主文。
本案經檢察官吳忠賢到庭執行職務。
中    華    民    國      八十九      年      七      月      卅一      日
                                  臺灣高等法院臺南分院刑事第四庭
                                      審判長法官  陳    義    仲
                                            法官  宋    明    蒼
                                            法官  徐    財    福
右正本證明與原本無異。
如不服本判決，應於判決送達後十日內向本院提出上訴狀，其未敘述理由者並應於提
出上訴狀後十日內向本院補提理由書（應附繕本)。
                                      法院書記官  王    全    龍
中    華    民    國      八十九      年      八      月      二        日
附錄本案論罪科刑法條全文：
刑法第二百十條：偽造、變造私文書，足以生損害於公眾或他人者，處五年以下有期
                徒刑。
刑法第二百十六條：行使第二百十條至第二百十五條之文書者，依偽造、變造文書或
                  登載不實事項或使登載不實事項之規定處斷。
刑法第三百三十九條第一項：意圖為自己或第三人不法之所有，以詐術使人將本人或
                          第三人之物交付者，處五年以下有期徒刑、拘役或科或
                          併科一千元以下罰金。
刑法第三百第二十條第一項：意圖為自己或第三人不法之所有，而竊取他人之動產者
                          ，為竊盜罪，處五年以下有期徒刑，拘役或五百元以下
                          罰金。
刑法第三百三十五條第一項：意圖為自己或第三人不法之所有，而侵占自己持有他人
                          之物者，處五年以下有期徒刑、拘役或科或併科一千元
                          以下罰金。


司法院資訊處製作；財團法人民間司法改革基金會備份。
